---
layout: post
title: "R và MS Office: P1 sự kết hợp hoàn hảo R và Powerpoint"
modified: 2018-08-23
tags: [R,officer]
image:
  feature: prescrire-pv.jpg
  credit: nguyenkhacdung
  creditlink: https://desdaughter.com/2013/05/08/petit-manuel-de-pharmacovigilance-et-pharmacologie-clinique-sur-les-effets-nocifs-des-medicaments/
#output: html_notebook
---

Bên cạnh phổ biến của R trong phân tích và biểu diễn số liệu, R có thể làm được rất nhiều thao tác xử lý đối với word và excel và powerpoint - đây là một đặc điểm đặc trưng "reproductive" (lặp lại) của R ứng dụng đa nền tảng. 

# Giới thiệu chung và setup 

Cài đặt officer package trên CRAN 

# Đọc và ghi file trình chiếu powerpoint trên R

```{r setup}
library(officer)
library(dplyr)

```

# Ý tưởng về trình chiếu 3 ngôn ngữ dựa trên dữ liệu là Outline trích xuất trong 1 file excel chứa 3 cột nội dung

Quy trình:
  - Đọc file excel chứa thông tin
  - Đưa các ý tưởng vào file này và chốt về 3 ngôn ngữ để trình chiếu
  - Đưa các cột này vào style tương ứng trên PPT (title +content)
  - Thiết kế các tên style đặc trưng và phù hợp phong cách tác giả
  - Mỗi thay đổi trong file excel tương ứng với sự thay đổi là file output powerpoint (tính lặp lại và cập nhật)
  





.... to be continued!

                        
Status (On projet Aug 2018) 

```{r child="License.Rmd"}
```





