---
---
layout: post
title: "Khám phá RStudio (Advanced) : Add-in và tùy biến phím tắt dùng trong Addin"
modified: 2018-08-23
tags: [R,data visualisation]
image:
  feature: prescrire-pv.jpg
  credit: nguyenkhacdung
  creditlink: https://desdaughter.com/2013/05/08/petit-manuel-de-pharmacovigilance-et-pharmacologie-clinique-sur-les-effets-nocifs-des-medicaments/
#output: html_notebook
---

Trong post này, tôi sẽ trình bày các kinh nghiệm của mình trong sử dụng R Studio liên quan tới dùng các gói lệnh Add-in và vận dụng trong nghiên cứu và khai phá dữ liệu.

# Giới thiệu chung
Mục đích: Tạo các phím tắt, lập chương trình 

## rsam tạo, quản lý và tùy biến phím tắt

Cài đặt từ Github do gói lệnh install.github () từ `library(devtools)`

```{r eval=FALSE}
library(devtools)
install_github("yonicd/rsam")
library(rsam)
```


Sau khi cài đặt package rsam thì ở mục Addins

[](https://www.dropbox.com/s/q5lxojji14j2l45/rsam1.png?raw=1)

Để thay đổi cách gán phím tắt :
```{r eval=FALSE}
keys <- KEYS$`left command/window key` + KEYS$shift + KEYS$l

rsam::set_shortcut(fn = 'rsam::lla1',shortcut = keys )

#if the binding already has a shortcut mapped to it `overide` must be TRUE
set_shortcut(fn = 'blogdown::serve_site',shortcut = key+ KEYS$`2`, overide = TRUE)
```

Nếu phím tắt đã từng tồn lại, tùy biến overide=TRUE sẽ vô hiệu hóa phím tắt trước đó và kích hoạt phím tắt thông qua rsam 

Muốn gỡ bỏ phím tắt thì dùng câu lệnh :

```{r}
rm_shortcut(fn = 'blogdown::serve_site')
```


 `Chú ý khi dùng rsam thì pipline (%>%) sẽ bị tạm thời vô hiệu hóa.`

Ví dụ cụ thể để chạy 1 block lệnh bằng phím tắt __Command+Shift+L+1__ 

lla = Limited Liability Addins

```{r eval=FALSE}

library(rsam)
rsam()
rsam_fn_1=function(){
knitr::knit(input =paste0("_posts/",file[i]),
            output = paste0("_posts/",format(Sys.Date(),
                                             format="%Y-%m-%d"),"-",
                            substr(file[i], 1, nchar(file[i])-3),"md"))
}


rsam_fn_2=function(){
  print(my_doc, target = paste0("docx/example",
                                format(Sys.Date(),format="%d%b%y"),
                                ".docx"))
}
```

Khi lệnh fn_1 và fn_2 được định nghĩa, mỗi lần ấn tổ hợp phím tắt ở trên thì dù bất cứ ở cửa sổ nào thì toàn bộ câu lệnh được gói (Wrap) trong fn_ sẽ được tự động chạy.

-> Ý nghĩa việc này giúp tiết kiệm đáng kể thời gian thao tác chạy câu lệnh, đặc biệt là khi dùng thao tác với knitr, ggplot

Bên cạnh đó, có thể tùy chỉnh lại các phím tắt có trên Addins bằng cách định nghĩa lại các phím thích hợp thông qua

```{r}
fetch_addins()
```


## Clipr - copy dữ liệu sang bộ nhớ đệm clipboard

Với thủ thuật này, không cần phải xuất/lưu biến bảng biểu hay kết quả phân tích sang dạng csv hay excel mà chỉ cần dùng addins này thì toàn bộ output/biến sẽ được lưu vào có thể paste trực tiếp trên word (kết quả phân tích) hoặc excel (ưu tiên với bảng dữ liệu).
Có thể gán phím tắt cho tác vụ này ở đây mình dùng là __ctrl+alt+C__ để copy giá trị nội dung của 1 biến (value) sau khi thao tác bôi đen dòng biến hoặc dòng lệnh chứa biến đó 

Đặc biệt có thể copy được biến thay đổi bởi pipline ( %>% )

## Datapasta 
Paste dữ liệu dưới dạng bảng Trible,tible dạng vector dạng data.frame....
Hữu dụng

```{r}
devtools::install_github(datapasta)
```

## Remedy - hỗ trợ soạn thảo trên Rmardown

Thao tác chèn link, kiểu chữ, styling, Heading... được gán các phím tắt quen thuộc như Ctrl+B = bold, Ctrl+I = Italic....

```{r}
install.packages(remedy)
```

# Wrapmd - tự động cắt chữ xuống 

## Phím tắt 




.... to be continued!


                        
Status (On projet Sept 2018) 

```{r child="License.Rmd"}
```